【裁判字號】    97,訴,612
【裁判日期】    970321
【裁判案由】    毒品危害防制條例
【裁判全文】
臺灣板橋地方法院刑事判決               97年度訴字第612號
公  訴  人  臺灣板橋地方法院檢察署檢察官
被      告  甲○○
                      2樓
                  （現另案於臺灣臺北監獄台北分監執行中）
上列被告因違反毒品危害防制條例案件，經檢察官提起公訴（97
年度毒偵字第539 號），因被告於準備程序進行中就被訴事實為
有罪之陳述，經告知簡式審判程序之旨，本院裁定由受命法官獨
任進行簡式審判程序，並判決如下：
    主  文
甲○○施用第一級毒品，累犯，處有期徒刑玖月；又施用第二級
毒品，累犯，處有期徒刑伍月。應執行有期徒刑壹年。
    事  實
一、甲○○前於民國87年間曾因施用毒品案件，經本院裁定送觀
    察、勒戒，因認無繼續施用毒品之傾向，由臺灣板橋地方法
    院檢察署檢察官以87年度偵字第13529 號為不起訴處分確定
    ；復因施用毒品案件，經本院裁定送觀察、勒戒，因認有繼
    續施用毒品之傾向，令入戒治處所施以強制戒治，復經本院
    以88年度毒聲字第3202號裁定停止戒治，所餘期間付保護管
    束，至89年1 月14日保護管束期滿，並經台灣板橋地方法院
    檢察署檢察官以89年度戒毒偵字第108 號為不起訴處分確定
    ；復因施用毒品案件，經本院裁定令入戒治處所強制戒治，
    於91年12月20日執行完畢，另經本院以91年度易字第429 號
    判處有期徒刑5 月；復因施用毒品案件，經本院以91年度訴
    字第1138號判處有期徒刑7 月，上開2 案經本院裁定應執行
    有期徒刑11月確定，於92年10月29日縮刑期滿執行完畢；又
    因施用毒品案件，經本院以96年度訴字第188 號分別判處有
    期徒刑8 月、6 月，並依法減為有期徒刑4 月、3 月，應執
    行有期徒刑6 月確定；再因施用毒品案件，經本院以96年度
    訴字第2261號分別判處有期徒刑8 月、6 月，依法減為有期
    徒刑4 月、3 月，應執行有期徒刑6 月確定。復因施用毒品
    案件，經本院於97年1 月31日以96年度訴字第4492號判處有
    期徒刑9 月確定在案。
二、詎甲○○仍不知悔改，於強制戒治執行完畢釋放後5 年內，
    明知海洛因及安非他命業經公告列為毒品危害防制條例第2
    條之第1 、2 級毒品，不得非法持有、施用，竟基於施用第
    1 、2 級毒品海洛因及甲基安非他命之犯意，於96年10月25
    日9 時許，在臺北縣板橋市○○路○ 段居仁巷43之1 號2 樓
    住處內，海洛因以注射針筒施用之方法，甲基安非他命則置
    於玻璃球吸食器內以火燒烤產生煙霧後吸食之方式，分別施
    用海洛因、甲基安非他命各1 次，嗣於96年10月25日10時5
    分許，在上開住處內為警緝獲。
三、案經臺北縣政府警察局板橋分局報請臺灣板橋地方法院檢察
    署檢察官偵查起訴。
    理  由
一、訊據被告甲○○坦承前開犯罪實，而被告於96年10月25日為
    警所採尿液送臺灣檢驗科技股份有限公司檢驗結果，發現確
    有鴉片類、安非他命之陽性反應，此有臺北縣政府警察局板
    橋分局沙崙派出所偵辦毒品案件被移送人姓名及代碼對照表
    、臺灣檢驗科技股份有限公司96年11月14日出具之濫用藥物
    檢驗報告各1 紙附卷可稽，次查，該檢驗中心係先以酵素免
    疫分析法（ＥＩＡ）篩驗，其尿液中海洛因代謝物嗎啡、安
    非他命濃度超出檢測範圍，再以氣相層析質普儀分析法（Ｇ
    Ｃ／ＭＳ）確認；其檢驗方法係以「氣相層析儀」先將物質
    氣化後，再經分析管分離，由於各種物質之沸點及對管柱之
    吸附力不同，在經過檢測器（Detector）測定後，表現出不
    同之滯留時間（Retension time），以滯留時間來判斷係何
    種物質；再利用「質普儀」為檢測器，將物質撞擊成碎片，
    記錄其質譜圖。因每個化合物之鍵結能力不同，故不同之物
    質會有其特定之質譜圖，因此在物質之判斷上有如指紋之鑑
    定，在理論上，扣除人為因素，其精確度已接近百分之百。
    足證被告前開自白應與事實相符，應予信實。第查，被告甲
    ○○前於民國87年間曾因施用毒品案件，經本院裁定送觀察
    、勒戒，因認無繼續施用毒品之傾向，由臺灣板橋地方法院
    檢察署檢察官以87年度偵字第13529 號為不起訴處分確定；
    復因施用毒品案件，經本院裁定送觀察、勒戒，因認有繼續
    施用毒品之傾向，令入戒治處所施以強制戒治，復經本院以
    88年度毒聲字第3202號裁定停止戒治，所餘期間付保護管束
    ，至89年1 月14日保護管束期滿，並經台灣板橋地方法院檢
    察署檢察官以89年度戒毒偵字第108 號為不起訴處分確定；
    復因施用毒品案件，經本院裁定令入戒治處所強制戒治，於
    91年12月20日執行完畢等情，有臺灣高等法院被告全國前案
    紀錄表在卷可稽，其於強制戒治執行完畢後，5 年內再犯施
    用第1 、2 級毒品之罪，與毒品危害防制條例第23條第2 項
    之規定相符，殆無疑問。從而，本案事證已臻明確，被告犯
    行洵堪認定，自應依法論科。
二、按海洛因及安非他命分屬第1 級及第2 級毒品，毒品危害防
    制條例第2 條第2 項第1 款及第2 款定有明文。核被告甲○
    ○所為，係犯毒品危害防制條例第10條第1 項之施用第1級
    毒品罪及同條第2 項之施用第2 級毒品罪；其持有海洛因及
    安非他命之低度行為，分別為施用之高度行為所吸收，均不
    另論罪；另被告有如事實欄所述之犯罪、科刑及執行紀錄，
    有前開臺灣高等法院被告前案紀錄表在卷可稽，其於5 年內
    ，再犯本件有期徒刑以上之上開二罪，係屬累犯，應依刑法
    第47條第1 項規定，均加重其刑。又被告所犯上開二罪，犯
    意各別，行為互異，應分論併罰。爰審酌被告已有多次施用
    毒品之前案紀錄，猶因施用海洛因、甲基安非他命再犯本罪
    ，顯未衷心悛悔，漠視法令之禁制，恣意濫用藥品，甚為可
    訾，兼衡其施用甲基安非他命、海洛因所生危害實以自戕健
    康為主，於他人尚無明顯重大危害及其犯後終能供認無隱，
    態度良好等一切情狀，分別量處如主文所示之刑，並定其應
    執行之刑，用勵自新。
據上論斷，應依刑事訴訟法第273 條之1 第1 項、第299 條第1
項前段，毒品危害防制條例第10條第1 項、第2 項，刑法第11條
前段、第47條第1 項、第51條第5 款，判決如主文。
本案經檢察官馬中人到庭執行職務。
中    華    民    國    97    年    3     月    21    日
                  刑事第十八庭  法  官  吳幸娥
以上正本證明與原本無異
如不服本判決應於送達後10日內向本院提出上訴狀
                                書記官  陳靜怡
中    華    民    國    97    年    3     月    21    日
附錄本案論罪科刑法條全文：
毒品危害防制條例第10條：
施用第一級毒品者，處6 月以上5 年以下有期徒刑。
施用第二級毒品者，處3 年以下有期徒刑。


司法院資訊處製作；財團法人民間司法改革基金會備份。
